臺灣苗栗地方法院刑事判決　　　　　　　 96年度易字第366號
公　訴　人　臺灣苗栗地方法院檢察署檢察官
被　　　告　甲○○
　　　　　　　　　　（現在台灣台中監獄苗栗分監執行中）
上列被告因竊盜案件，經檢察官提起公訴（96年度偵字第1504號
、96年度偵字第1939號），及移送併案辦理（96年度偵字第2442
號、第2444號、第1938號、第2218號、第2219號、第2220號、第
2221號、第2222號），本院依簡式審判程序判決如下：
    主  文
甲○○犯竊盜罪，累犯，處有期徒刑伍月。又犯攜帶兇器毀
越窗戶竊盜罪，累犯，處有期徒刑捌月。又犯竊盜罪，累犯，
處有期徒刑伍月。又犯踰越牆垣竊盜罪，累犯，處有期徒刑捌
月。又犯竊盜罪，累犯，處有期徒刑伍月。又犯攜帶兇器竊
盜罪，累犯，處有期徒刑捌月。又犯攜帶兇器竊盜罪，累犯，
處有期徒刑捌月。又犯踰越牆垣竊盜罪，累犯，處有期徒刑捌
月。又犯竊盜罪，累犯，處有期徒刑伍月。又犯竊盜罪，累
犯，處有期徒刑伍月；扣案之自備鑰匙壹支沒收。應執行有期徒
刑貳年陸月，扣案之自備鑰匙壹支沒收。
　　犯罪事實及理由
一、犯罪事實：
（一）甲○○素行不佳，有多次竊盜之前科紀錄，最近1 次構成
      累犯之前科，係於民國（下同）89年9 月14日，因竊盜案
      件，經台灣高等法院台中分院以89年度上易字第91號判決
      ，判處有期徒刑1 年6 月，並應於刑之執行前強制工作3
      年，於89年9 月14日判決確定，於93年8 月19日因縮短刑
      期假釋出監並付保護管束，於93年9 月15日保護管束期滿
      其假釋未被撤銷，其徒刑視為執行完畢。
（二）甲○○猶不知悔改，意圖為自己不法之所有，分別於下列
      時、地，以攀爬圍牆、徒手或攜帶客觀上足供兇器使用之
      螺絲起子、活動板手等工具方式，竊取他人財物：
 （1）甲○○於95年6 月初凌晨5 時許，至苗栗縣頭份鎮○○里
      ○○路台灣高鐵高架橋下之鐵皮屋外，徒手竊取壬○○所
      有之大井廠牌型式TH400 之高壓噴霧機1 台，得手後放在
      其住處前空地上，伺機出售，迄於95年11月間某日上午6
      、7 時許，始將高壓噴霧機，移往苗栗縣頭份鎮山下里7
      鄰63號旁黃瑞文所有之倉庫內藏放。
 （2）甲○○於95年8 月間某日凌晨2 時許，至苗栗縣頭份鎮○○里○○段334 之4 地號上之工寮，持在客觀上足供兇器
      使用之現場木棍1 支，先破壞工寮窗戶外面之鋁框後，爬
      窗進入裡面，竊取癸○○所有之三菱廠牌T200型割草機1
      台，得手後將該台割草機，藏在苗栗縣頭份鎮山下里7 鄰
      63號旁黃瑞文所有之倉庫內，伺機出售。
 （3）甲○○於95年9 月間某日下午2 時許，至苗栗縣頭份鎮興
      隆里興隆幹50支11支4 支電桿旁約30公尺之軌道旁（即台
      灣高鐵鐵路正線89公里250 公尺處），徒手拔下台灣高鐵
      公司所有之接地線6 條，得手後帶回其苗栗縣頭份鎮○○
      里○○路31巷1 號住處，以美工刀剝掉外皮取出銅線後，
      於當日在苗栗縣竹南鎮○○路上，販賣給流動舊貨商，得
      款新台幣（下同）8百多元已花用殆盡。
 （4）甲○○於95年10月間某日凌晨1 時許，至苗栗縣竹南鎮港
      墘里5 鄰港墘62之50號「永華電線電纜有限公司」，翻越
      圍牆侵入廠區（侵入附連圍繞土地罪部分未據告訴），徒
      手竊取置於廠區遮雨棚下之SUNRED廠牌電線5 捆，得手後
      以機車載至苗栗縣頭份鎮山下里7 鄰63號旁黃瑞文所有之
      倉庫內，伺機出售。
 （5）甲○○於95年10月間某日晚上9 時許，至苗栗縣頭份鎮○○里○○○路173 巷29號對面戊○○所有之鐵皮屋，徒手
      竊取門栓已經壞掉之白鐵門1 扇，得手後將該扇白鐵門，
      藏在其住家附近之土地公廟空地上，準備隔天出售，俟隔
      日去拿該扇白鐵門時，已經被人拿走而作罷。
 （6）甲○○於95年11月間某日上午9 時許，至新竹市○○區○○路173 之1 號「創世紀科技股份有限公司」廢棄宿舍內
      （侵入建築物罪部分未據告訴），持在客觀上足供兇器使
      用之螺絲起子及老虎鉗各1 支（未扣案，起訴書誤載徒手
      ），竊取該公司所有裝設在牆壁上之三洋分離式冷氣機2
      組，得手後，將其中1 組放在其苗栗縣頭份鎮○○路31巷
      1 號住處，另1 組放在苗栗縣頭份鎮山下里7 鄰63號旁黃
      瑞文所有之倉庫內，伺機出售。
 （7）甲○○於95年12月間某日上午6 時許，至苗栗縣頭份鎮○○里○○路○ 段192 號前，攜帶在客觀上足供兇器使用之
      螺絲起子及活動扳手各1 支（未扣案），竊取丑○○所有
      之白鐵門2 扇，得手後用自用小客車，載運至苗栗縣竹南
      鎮中港附近1 條馬路上，販售給1 名人力三輪車之流動舊
      貨商，得款1千元已花用殆盡。
 （8）甲○○於96年2 月間某日凌晨2 、3 時許，至苗栗縣頭份
      鎮新華里雞心壩19之10號前，翻越圍牆再打開大門進入屋
      內（侵入住居罪部分未據告訴），徒手竊取己○○所有之
      白鐵鍋爐1 個，得手後先藏放在苗栗縣竹南鎮○○○○○
      路靠近京元電子後面之空地上，嗣連同後述白鐵棒1 支，
      在新竹市○○區道路，販售給流動舊貨商，得款1 千5 百
      元，已花用殆盡。
 （9）甲○○於96年2 月間某日上午10時許，至苗栗縣南庄鄉田
      美村2 鄰田美29之1 號車庫旁，徒手竊取子○○所有之白
      鐵棒1 支，得手後連同上述白鐵鍋爐，在新竹市○○區道
      路，販售給流動舊貨商，得款1千5百元，已花用殆盡。
 （10）甲○○於96年3 月3 日凌晨2 時許，至苗栗縣苗栗市○○路200 號前，以自備鑰匙1 支，竊取丙○○所有由丁○○使用之車牌號碼LM-9689 號自用小客車（車內放有
       高爾夫球具1 組），得手後於當日早上6 時多許，將該
       車前後2 面車牌拆下，丟棄在苗栗縣頭份鎮山下里七份
       橋下，改懸掛其所有車牌號碼7410-NA 車牌2 面在該車
       上，以掩人耳目，供己使用。
（三）嗣苗栗縣警察局頭份分局偵查隊員警，於96年3 月17日下
      午3 時許，在苗栗縣頭份鎮○○路25號前，見甲○○正在
      修理改懸掛車牌號碼7410 -NA（原車號LM-9689 號）自用
      小客車，而該車之鑰匙孔有遭撬過痕跡，經盤查後發現該
      車係甲○○所竊取，除當場將該部贓車及其行竊工具自備
      鑰匙1 支予以查扣外，並將甲○○帶回分局調查，警方詢
      問甲○○有無竊取其他物品，甲○○則在警方尚未發覺其
      他犯罪之前，主動向警方供出在其住處及友人黃瑞文之倉
      庫內，尚放有其他竊案之贓物而自首，警方遂擴大追查，
      警方徵得甲○○同意，先於同日下午4 時15分許，至其位
      於苗栗縣頭份鎮○○里○○路31巷1 號住處搜索，在其住
      處2 樓查獲高爾夫球具1 組（高爾夫球桿共14支）、
      三洋分離式冷氣機一套（含室內機及室外機各1 台）、
      台灣高鐵公司接地線剝下之電線皮20片等贓物；甲○○又
      於同日下午4 時30分許，帶警方至苗栗縣頭份鎮山下里七
      份橋下，取出遭其丟棄之車牌號碼LM-9689 號2 面；甲○○又於同日下午5 時30分許，帶警方至苗栗縣頭份鎮山下
      里7 鄰山下63號旁黃瑞文所有之倉庫內，取出三洋分離
      式冷氣機一套（含室內機及室外機各1 台）、高壓噴霧
      機一台、電線5 捆（SUNRED廠牌，紅色電線3 捆，黑色
      電線2 捆）、三菱廠牌T200型割草機1 台（機身號碼21
      4476）。
（四）案經乙○○訴由苗栗縣警察局頭份分局報請台灣苗栗地方
      法院檢察署檢察官偵查起訴及移送併辦。
二、證據名稱：
（一）被告甲○○有犯罪事實欄（二）之（1） 之竊盜犯行，有
      以下證據可以證明（台灣苗栗地方法院檢察署96年度偵字
      第1504號偵查卷部分）：
 （1）被告甲○○於警詢時及偵、審中之自白。
 （2）被害人壬○○於警詢時之陳述（參見96年度偵字第1504號
      偵查卷第219 頁至第222 頁）。
 （3）被害人壬○○領回失竊之高壓噴霧機時所出具之贓物認領
      保管單1 紙（參見96年度偵字第1504號偵查卷第223 頁）
      。
 （4）高壓噴霧機藏放地點、行竊地點等照片共6 張（參見96年
      度偵字第1504號偵查卷第224 頁至第226 頁）。
（二）被告甲○○有犯罪事實欄（二）之（2） 之竊盜犯行，有
      以下證據可以證明（台灣苗栗地方法院檢察署96年度偵字
      第1504號偵查卷部分）：
 （1）被告甲○○於警詢時及偵、審中之自白。
 （2）證人黃瑞文於警詢時之證述（參見96年度偵字第1504 號
      偵查卷第133 頁至第135 頁）。
 （3）被害人癸○○於警詢時之陳述（參見96年度偵字第1504號
      偵查卷第128 頁至第130 頁）。
 （4）被害人癸○○領回割草機所出具之贓物認領保管單1 紙（
      參見96年度偵字第1504號偵查卷第131 頁）。
 （5）割草機等照片影本共8 張（參見96年度偵字第1504號偵查
      卷第141 頁至第144 頁）。
（三）被告甲○○有犯罪事實欄（二）之（3） 之竊盜犯行，有
      以下證據可以證明（台灣苗栗地方法院檢察署96年度偵字
      第1504號偵查卷部分）：
 （1）被告甲○○於警詢時及偵、審中之自白。
 （2）接地線外皮及竊取地點照片影本8 張（參見96年度偵字第
      1504號偵查卷第115 頁至第118 頁）。
 （3）證人即台灣高鐵公司職員庚○○於警詢時之證述（參見96
      年度偵字第1504號偵查卷第119 頁至第122 頁）。
（四）被告甲○○有犯罪事實欄（二）之（4） 之竊盜犯行，有
      以下證據可以證明（台灣苗栗地方法院檢察署96年度偵字
      第1504號、第1939號偵查卷部分）：
 （1）被告甲○○於警詢時及偵、審中之自白。
 （2）證人黃瑞文於警詢時之證述（參見96年度偵字第1504號偵
      查卷第133 頁至第135 頁）。
 （3）證人即永華電線電纜有限公司經理乙○○於警詢時之陳述
      （參見96年度偵字第1504號偵查卷第149 頁至第151 頁）
      ，及檢察官偵查中之證述（參見96年度偵字第1939號偵查
      卷第34頁）。
 （4）證人乙○○領回電線時所出具之贓物認領保管單1 紙（參
      見同上96年度偵字第1504號偵查卷第152 頁）。
 （5）電線等照片影本8 張（參見96年度偵字第1504號偵查卷第
      161 頁至第164 頁）。
（五）被告甲○○有犯罪事實欄（二）之（5） 之竊盜犯行，有
      以下證據可以證明（台灣苗栗地方法院檢察署96年度偵字
      第1504號偵查卷部分）：
 （1）被告甲○○於警詢時及偵、審中之自白。
 （2）被害人戊○○於警詢時之陳述（參見96年度偵字第1504號
      偵查卷第191 頁至第193 頁）。
 （3）被告甲○○指認行竊地點照片4 張（參見96年度偵字第15
      04號偵查卷第194 頁至第195 頁）。
（六）被告甲○○有犯罪事實欄（二）之（6） 之竊盜犯行，有
      以下證據可以證明（台灣苗栗地方法院檢察署96年度偵字
      第1504號偵查卷部分）：
 （1）被告甲○○於警詢時及偵、審中之自白。
 （2）被害人創世紀科技股份有限公司職員寅○○於警詢時之陳
      述（參見96年度偵字第1504號偵查卷第268 頁至第272 頁
      ）。
 （3）寅○○領回失竊冷氣機所出具之贓物認領保管單1 紙（參
      見96年度偵字第1504號偵查卷第273 頁）。
（七）被告甲○○有犯罪事實欄（二）之（7） 之竊盜犯行，有
      以下證據可以證明（台灣苗栗地方法院檢察署96年度偵字
      第1504號偵查卷部分）：
 （1）被告甲○○於警詢時及偵、審中之自白。
 （2）被告甲○○指認行竊地點照片2 張（參見96年度偵字第15
      04號偵查卷第169 頁、第208 頁）。
 （3）被害人丑○○委託其2 嫂辛○○於警詢時之陳述（參見96
      年度偵字第1504號偵查卷第204 頁至第207 頁）。
（八）被告甲○○有犯罪事實欄（二）之（8） 之竊盜犯行，有
      以下證據可以證明（台灣苗栗地方法院檢察署96年度偵字
      第1504號偵查卷部分）：
 （1）被告甲○○於警詢時及偵、審中之自白。
 （2）被告甲○○指認行竊地點照片2 張（參見96年度偵字第15
      04號偵查卷第199 頁）。
 （3）被害人己○○於警詢時之陳述（參見96年度偵字第1504號
      偵查卷第274 頁至第276 頁）。
（九）被告甲○○有犯罪事實欄（二）之（9） 之竊盜犯行，有
      以下證據可以證明（台灣苗栗地方法院檢察署96年度偵字
      第1504號偵查卷部分）：
 （1）被告甲○○於警詢時及偵、審中之自白。
 （2）被害人子○○於警詢時之陳述（參見96年度偵字第1504號
      偵查卷第212 頁至第214 頁）。
 （3）被告甲○○指認行竊地點照片2 張（參見96年度偵字第15
      04號偵查卷第215 頁）。
（十）被告甲○○有犯罪事實欄（二）之（10）之竊盜犯行，有
      以下證據可以證明（台灣苗栗地方法院檢察署96年度偵字
      第1504號偵查卷部分）：
 （1）被告甲○○於警詢時及偵、審中之自白。
 （2）車號7410-NA 之車籍查詢- 基本資料詳細畫面，車籍作業
      系統- 查詢認可資料各1 紙（參見96年度偵字第1504號偵
      查卷第25頁、第26頁）。
 （3）被害人丁○○於警詢時之陳述（參見96年度偵字第1504號
      偵查卷第54頁至第57頁）。
 （4）車號LM-9689 號之車輛竊盜、車牌失竊資料個別查詢報表
      - 查詢車輛認可資料，車輛失竊車牌遺失作業- 詳細資料
      畫面，車籍查詢- 基本資料詳細畫面，苗栗縣警察局車輛
      車牌尋獲電腦輸入單、丁○○出具之贓物認領保管單各1
      紙（參見96年度偵字第1504號偵查卷第58頁至第63頁）。
 （5）照片11張（參見96年度偵字第1504號偵查卷第64頁至第69
      頁）。
三、台灣苗栗地方法院檢察署檢察官就被告甲○○有犯罪事實欄
    （二）之（1） （2） （5） （6） （8） （9） 之竊盜犯
    行，而以該署96年度偵字第1938號、第2218號、第2219號、
    第2220號、第2221號、第2222號偵查卷移送本院併辦，及另
    就被告甲○○有犯罪事實欄（二）之（4） （7） 之竊盜犯
    行，而以該署96年度偵字第2442號、第2444號偵查卷移送本
    院併辦，因各移送併辦部分，與起訴之犯罪事實（二）之（
    1 ）（2） （4） （5） （6） （7） （8） （9） 部分，
    分別為同一事實，於各該犯罪中，各有單純一罪關係，本院
    自應一併予以審理，附此敘明。
四、應適用之法條：
（一）刑事訴訟法第273 條之1 第1 項、第299 條第1 項前段、
      第310 條之2 、第454 條第1 項。
（二）刑法2 條第1 項、第320 條第1 項、第321 條第1 項第2
      款、第3 款、修正前刑法第47條、修正後刑法第47條第1
      項、修正前刑法第51條第5 款、第62條前段、第38條第1
      項第2 款。
（三）刑法施行法第1條之1。
五、本判決係依刑事訴訟法第310 條之2 、第454 條第1 項製作
    ，依法僅記載當事人欄、主文、犯罪事實、證據名稱以及應
    適用之法條，其中犯罪事實部分，依同法第308 條之修正立
    法理由，亦僅記載犯罪構成要件事實，關於刑罰加重事由（
    含累犯在內）免予記載（法院辦理刑事訴訟案件應行注意事
    項第144 點參照），但仍於主文予以表明，並於應適用之法
    條欄予以引用。如不服本判決，應於判決送達之日起10日內
    ，向本院提起上訴。
本案經檢察官李基彰到庭執行職務。
中　　華　　民　　國　　96　　年　　6 　　月　　26　　日
                  刑事第三庭    法　官　柳 章 峰
以上正本證明與原本無異。
如不服本判決，應於判決送達後10日內向本院提出上訴狀（應抄
附繕本）。告訴人或被害人如對於本判決不服者，應具備理由請
求檢察官上訴，其上訴期間之計算係以檢察官收受判決正本之日
期為準。
                                書記官  陳 采 瑜
中　　華　　民　　國　　96　　年　　6 　　月　　26　　日
附記論罪之法條全文：
刑法第320 條（普通竊盜罪、竊佔罪）
意圖為自己或第三人不法之所有，而竊取他人之動產者，為竊盜
罪，處五年以下有期徒刑、拘役或五百元以下罰金。意圖為自己
或第三人不法之利益，而竊佔他人之不動產者，依前項之規定處
斷。前二項之未遂犯罰之。
刑法第321 條  （加重竊盜罪）
犯竊盜罪而有左列情形之一者，處6 月以上、5 年以下有期徒刑
：
一  於夜間侵入住宅或有人居住之建築物、船艦或隱匿其內而犯
    之者。
二  毀越門扇、牆垣或其他安全設備而犯之者。
三  攜帶兇器而犯之者。
四  結夥三人以上而犯之者。
五  乘火災、水災或其他災害之際而犯之者。
六  在車站或埠頭而犯之者。
前項之未遂犯罰之。
